【裁判字號】    94,訴,1304
【裁判日期】    950427
【裁判案由】    毒品危害防制條例等
【裁判全文】
臺灣彰化地方法院刑事判決              94年度訴字第1304號
公  訴  人  臺灣彰化地方法院檢察署檢察官
被      告  亥○○
                    （現於臺灣彰化監獄彰化分監執行中）
            子○○
                    （現於臺灣雲林戒治所強制戒治中）
            地○○
                      樓
                    （現於臺灣彰化看守所羈押中）
            申○○
上 一 被告
選任辯護人  黃鼎鈞律師
被      告  Ｂ○○
            寅○○
上 二 被告
選任辯護人  吳天富律師
被      告  丙○○
                    （另案於臺灣台南看守所羈押中）
上列被告等因毒品危害防制條例等案件，經檢察官提起公訴（臺
灣彰化地方法院檢察署94年度偵字第2952、3230、4915號），暨
移送併辦（臺灣彰化地方法院檢察署94年度偵字第6742、5915、
7097號，臺灣臺南地方法院檢察署94年度偵字第11697號），本
院判決如下：
    主  文
亥○○共同以犯竊盜罪為常業，累犯，處有期徒刑參年陸月，並
應於刑之執行前，令入勞動場所強制工作年，扣案如附表四編
號一、附表六編號九、十、十三、十四及附表七編號一至十六、
二十所示之物均沒收。
子○○、地○○共同以犯竊盜罪為常業，均處有期徒刑貳年陸月
，扣案如附表四編號一、附表六編號九、十、十三、十四及附表
七編號一至十六所示之物均沒收。
申○○共同以收受贓物為常業，處有期徒刑壹年捌月，扣案如附
表四編號二、附表五所示之物均沒收。
Ｂ○○共同以收受贓物為常業，處有期徒刑拾月，扣案如附表四
編號二、附表五所示之物均沒收。
丙○○共同連續攜帶兇器、結夥三人以上竊盜，累犯，處有期徒
刑壹年陸月，扣案如附表七編號一至十六所示之物均沒收。
寅○○無罪。
    事  實
一、亥○○曾於民國（下同）89年間，因侵占案件，於91年3月
    22日由臺灣高等法院花蓮分院以90年度上易字第238號判決
    判處侵占部分有期徒刑3月，竊盜部分無罪確定，甫於91年6
    月20日易科罰金執行完畢。又於93年間，因竊盜案件，經臺
    灣高等法院花蓮分院於94年7月1日以94年度上訴字第65號判
    決判處有期徒刑1年10月，並於刑前強制工作3年確定，現仍
    執行中。而地○○前於93年間，因違反槍砲彈藥刀械管制條
    例案件，於94年4月7日由台灣士林地方法院以93年度士簡字
    第1576號判決判處有期徒刑3月確定，於94年6月27日入監執
    行，於94年9月26日因縮短刑期執行完畢（未構成累犯）。
    其等詎仍不知悔改，亥○○於94年1月19日強制戒治執行完
    畢釋放後，因缺錢花用，竟另行起意，與子○○、地○○（
    自94年3月份始加入）、顏昌（顏昌部分，由臺灣士林地方
    法院審理中）及綽號「阿狗」之姓名、年籍不詳之成年男子
    ，基於意圖為自己不法所有之常業竊盜犯意聯絡，共組竊車
    集團，自94年2月中旬某日起至同年4月14日止，由亥○○負
    責與申○○、葉國明（另由檢察官偵辦中）等故買贓車者接
    洽，俟故買贓車者指定欲買之贓車廠牌及車型後，即由子○○駕駛車牌號碼不詳之自小客車（即工作車），搭載亥○○
    、地○○或顏昌等人，在台北縣、市鄰近地區尋找作案目標
    ，至尋獲作案目標後，渠等（參與之行為人詳見附表一）即
    於附表一所示之時、地，由子○○負責駕車接應，地○○、
    顏昌或「阿狗」則在旁把風，由亥○○持其所有、且客觀上
    對於人之生命、身體具有危險性而足以為兇器使用之附表七
    編號一至九之活動扳手、萬能鉗、虎口鉗、T型扳手、一字
    型扳手、六角型扳手、梅花扳手、挫刀，及破壞玻璃用定點
    撞針器一支，與其所有之附表七編號十至十一所示之自製鑰
    匙、汽車行動電腦，先破壞車輛上之防盜設備及車窗，再行
    破壞門鎖及電門鎖，如該車內配有晶片鎖之設備，並以前開
    之汽車行動電腦啟動汽車電門之方式，竊取如附表一所示Ｆ
    ○○等人所有之自小客車、CR V、或車內物品，得手後，即
    由亥○○與申○○、葉國明等收贓者聯絡，以每部贓車約新
    台幣（下同）10,000元至30,000元不等之價格售予上開收贓
    者，再由亥○○指示子○○或地○○將贓車駛往申○○等收
    贓者指定之處所停放，子○○、地○○每次獲利3,000元至
    5,000元不等，其餘之獲利則由亥○○取得，並恃以維生。
二、又辛○○（現由本院拘提中，嗣到案後另行審結）因取得TI
    ERRA—RS車型之事故車資料，欲取得上開車型車輛以借屍還
    魂，遂基於意圖為自己不法所有之概括犯意，與亥○○、子
    ○○、地○○等人承前常業竊盜之犯意聯絡及行為分擔，由
    辛○○提供其所有之鑰匙1把（未扣案）及汽車行動電腦1組
    ，子○○駕駛車牌號碼不詳之自小客車（即工作車），搭載
    亥○○及地○○並負責駕車接應，地○○則在旁把風，由亥
    ○○持其所有、且客觀上對於人之生命、身體具有危險性而
    足以為兇器使用之附表七編號一至十之活動扳手、萬能鉗、
    虎口鉗、T型扳手、一字型扳手、六角型扳手、梅花扳手、
    挫刀、破壞玻璃用定點撞針器一支，與其所有如附表七編號
    十、十一所示之自製鑰匙、汽車行動電腦，以上開方式，先
    於94年4月2日凌晨某時，在台北市○○區○○路3段附近，
    竊取車號不詳、所有人不詳之TIERRA—RS車型之自小客車一
    台，後於同年月8日凌晨某時，在台北縣汐止市○○段社后
    小段84—19地號土地附近，竊取車號不詳、所有人不詳之TI
    ERRA—RS車型之自小客車一台，得手後，均藏放上開竊車地
    點附近等待辛○○前往取車，惟均因辛○○所取得之電腦不
    符而未至前揭藏放地點取走上開車輛二部。
三、申○○與亥○○係朋友關係，申○○知悉亥○○、子○○及
    地○○等人之竊車集團後，擬自組贓車解體集團，竟基於以
    收受贓車為常業之犯意，（一）為免其收受及拆解贓車之犯
    行遭他人發現，先於94年2月中旬之某日，利用不知情之陳
    台飛之名義，向不知情之寅○○承租彰化縣芬園鄉○○路○
    段300號之工廠，作為贓車解體工廠使用，（二）並自94 年
    3月中旬之某日起，僱用與其有以收受贓車為常業犯意聯絡
    之Ｂ○○共同從事贓車解體工作，其工資計算方式為每拆解
    一台贓車可得5,000元之代價，分工方式係由申○○負責與
    亥○○聯絡購買贓車之時間、地點後，於94年3月間之不詳
    時間，獨自一人或與Ｂ○○，至亥○○所指定之地點（詳細
    地點不詳），外出取得如附表一編號二、八、二三、二四、
    二六所示、由亥○○上開竊車集團所竊得之自小客車，並由
    申○○、Ｂ○○等二人負責將所竊得之贓車加以拆解、分類
    ，再由申○○以其向亥○○所上開購得之附表一編號八所示
    之自小客車作為搬運贓車解體後零件之交通工具，以每台
    30,000元之價格，銷往亥○○或其所指定之上游收贓者，並
    恃以為業。
四、嗣（一）於94年4月14日上午9時10分許，子○○、地○○分
    別駕駛附表一編號二四、二六之贓車至彰化縣彰化市○○路
    ○ 段2巷33號「慈惠堂」旁，等候前來取贓之申○○、Ｂ○○時，為警當場查獲，並扣得上開二部贓車及子○○所有、
    供聯絡竊取車輛所用之如附表四編號一所示之行動電話一支
    （含門號0000000000號SIM卡一張）；（二）於同日上午9時
    50 分許，申○○夥同Ｂ○○前往上址取贓時，為警當場查
    獲，並扣得申○○所有、且供其聯絡收受贓車使用之附表四
    編號二所示之行動電話一支（含門號0000000000號SIM卡一
    張），及Ｂ○○所有如附表四編號三、四所示之行動電話共
    二支（內均各含SIM卡一張）。（三）另於同日上午11時許
    ，由申○○及Ｂ○○二人帶同員警前往其等位於彰化縣芬園
    鄉○○路○段300號之贓車解體工廠，查獲如附表一編號八所
    示之贓車一部（其上懸掛寅○○所有之車牌號碼6R—3597號
    自用小貨車車牌二面）、附表一編號二三所示之自小客車車
    身前段，及申○○所有、供其拆解贓車使用之附表五所示之
    工具，及在彰化縣芬園鄉○○路旁小溪溝內，起出申○○截
    斷丟棄之如附表一編號二三之自小客車車牌一面。（四）再
    於同年月23日上午8時30分許，為警持搜索票至子○○、辛○○位於台北縣汐止市○○街59號4樓之租屋處，當場查扣
    亥○○所有、且供聯絡竊車之如附表六編號九、十、十四所
    示之行動電話與竊車所用之鑰匙，及子○○所有、供竊車所
    用之如附表六編號十三所示之自備萬能鑰匙一支，及附表六
    所示辛○○、子○○或甲○所有之其餘物品（均與本件竊盜
    及收受贓物犯行無關），而查悉上情。
五、亥○○於子○○、地○○為警查獲後逃匿，並承前意圖為自
    己不法所有，而以竊盜恃以維生之犯意，另與亦意圖為自己
    不法所有之犯意聯絡之綽號「黑仔」、「阿華」之姓名、年
    籍不詳之成年男子等人、丙○○、及程勁龍，於附表二所示
    之時、地，由亥○○與「黑仔」、「阿華」，或亥○○與程
    勁龍，或亥○○與程勁龍、丙○○（詳細犯罪行為人詳如附
    表二），由亥○○持其所有、且客觀上對於人之生命、身體
    具有危險性而足以為兇器使用之附表七編號一至十之活動扳
    手、萬能鉗、虎口鉗、T型扳手、一字型扳手、六角型扳手
    、梅花扳手、挫刀，及破壞玻璃用定點撞針器一支，與其所
    有如附表七編號十、十一所示之自製鑰匙、汽車行動電腦，
    而「黑仔」、「阿華」或程勁龍或丙○○等人在旁把風接應
    之方式，竊取如附表二所示之自小客車。又亥○○於93年2
    月間，基於與姓名、年籍不詳、綽號「明春」之成年男子共
    同偽造特許證書之犯意聯絡，以每號車牌二至三萬元不等之
    代價，在台北縣境內之不詳地點，使用電話委請綽號「明春
    」偽造之車號「2S—0138」號車牌二面（亥○○此部分偽造
    特許證書犯行，業經臺灣高等法院花蓮分院於94年7月1日以
    94 年度上訴字第65號判決確定），惟亥○○於93年3月30日
    入監執行觀察、勒戒，並因有繼續施用傾向，而於同年5月4
    日執行強制戒治，並於同年12月21日執行完畢釋放，竟不思
    悔改，於94年6月22日上午6時許竊得附表二編號六之自小客
    車後，為避免員警查知其竊盜犯行，竟另行起意，將上開與
    「明春」共同偽造之「2S—0138」號車牌二面，懸掛於其所
    竊得之上開附表二編號六之自小客車上使用，足以生損害於
    監理機關對於車輛、車牌管理之正確性及車主一銀租賃股份
    有限公司。
六、又丙○○曾於92年間，因恐嚇取財案件，經臺灣屏東地方法
    院於92年10月6日以92年度易字第465號判決判處有期徒刑一
    年確定，甫於93年11月4日因縮短刑期而執行完畢，詎仍不
    知悔改，竟承前意圖為自己不法所有之概括之竊盜犯意，於
    附表三所示之時、地，獨自一人，以附表三所示之方式，竊
    取如附表三所示之自小客車或車牌，得手後均供己代步使用
    。
七、嗣於94年6月24日中午12時41分許，亥○○、丙○○二人駕
    駛上開附表二編號六所示之贓車（懸掛偽造車牌2S—0138二
    面）欲前往台南，行經苗栗縣通宵鎮○○○○路132公里北
    上路口時，為警攔檢查獲，並扣得亥○○所有、供其竊取車
    輛或聯絡竊車事宜所用之如附表七編號一至十六所示之物，
    及丙○○所有、供其吸食毒品所用之如附表七編號十七至十
    九所用之物（丙○○施用毒品部分另行偵辦）及亥○○所有
    如附表七編號二十所示之物，而查悉上情。
八、案經臺灣彰化地方法院檢察署檢察官指揮內政部警政署刑事
    警察局、台中縣警察局移送偵查起訴及移送併辦，暨台北市
    政府警察局內湖分局移請臺灣彰化地方法院檢察署檢察官移
    送併辦，暨台南縣警察局歸仁分局移請臺灣臺南地方法院檢
    察署檢察官移送併辦。
    理  由
壹、被告亥○○、子○○、地○○常業竊盜罪部分
    訊據被告亥○○對於犯罪事實欄一（即附表一，惟編號十八
    除外）及五（即附表二）所示之犯罪事實，及被告子○○、
    地○○對於犯罪事實欄一（即附表一，惟編號十八除外）所
    示之犯罪事實，均於警詢、偵訊、本院準備程序及審理時均
    坦承無訛；而被告亥○○、子○○、地○○對於在附表一編
    號十八及犯罪事實欄二所示之時、地，竊取上開自小客車之
    事實固不爭執，惟辯稱：渠等並未竊得附表一編號十八所示
    自小客車內之財物，因於打開車門後，即為被害人張倉賓發
    現，渠等即倉皇逃逸，故並未竊得車內財物；又犯罪事實欄
    二所示之TIERRA—RS型之自小客車二輛，渠等竊取後即置放
    在竊車地點附近等待辛○○取車，惟因辛○○所交付之汽車
    電腦不符，故無法將上開自小客車二輛交付辛○○，因此而
    未遂等語置辯。經查：
（一）犯罪事實欄一（即附表一，惟編號十八除外）及五（即附
      表二）所示之犯罪事實，業據被告亥○○、子○○及地○○坦承不諱，核與共犯丙○○與警詢、偵訊、本院準備程
      序中及審理時之供詞相互符合，並經證人即被害人Ｆ○○
      、辰○○、丑○○、何鎮泉、未○○、卯○○、戊○○、
      中菱汽車股份有限公司專員陳國忠、庚○○、Ｅ○○、天
      ○○、丁○○、巳○○、Ａ○○、壬○○、午○○、戌○○、黃○○、酉○○、Ｄ○○○、玄○○、Ｃ○○、宙○○、己○○、宇○、郭孟珍、陳金生、吳正雄、蔡金生、
      陳耀焜、一銀租賃股份有限公司專員張欽彰之證述屬實，
      且有贓物認領保管單7紙（如附表一編號八、二三、二四
      、二六，及附表二編號六所示之車輛）、車輛竊盜、車牌
      失竊資料個別查詢報表—查詢車輛認可資料共31紙（附表
      一編號十八除外之其餘車輛及附表二所示車輛）、被害人
      Ｆ○○、辰○○、丑○○、何鎮泉、未○○、卯○○、戊○○、中菱汽車股份有限公司專員陳國忠、庚○○、Ｅ○○、天○○、丁○○、巳○○、Ａ○○、壬○○、午○○
      、戌○○、黃○○、酉○○、Ｄ○○○、玄○○、Ｃ○○
      、宙○○、己○○、宇○、郭孟珍、陳金生、吳正雄、蔡
      金生、陳耀焜、報案人張逸穎之個人戶籍資料共31份在卷
      可稽。
（二）附表一編號十八所示之自小客車遭竊乙節，業據證人即被
      害人張倉賓於警詢時證述：「（你所有之2168—DY號自小
      客車停放於該址發生何事？）車內財物遭竊。」、「（你
      所遭竊之物品總共損失多少？）車內零件遭竊、防盜器、
      晶片鎖遭破壞。」等語屬實，且經警將上開自小客車遭拆
      卸之車用電腦外金屬板上所採集到之指紋，送請內政部警
      政署刑事警察局比對結果，與被告亥○○左手中指之指紋
      相符，此有刑事案件證物採驗紀錄表及內政部警政署94年
      4月15日刑紋字第0940057887號鑑驗書各1份在卷可稽，衡
      情，被告亥○○、子○○及地○○等三人於94年3月至4月
      間短短二個月內，即行竊達數十輛自小客車，其等對於行
      竊之細節當無法清楚知悉及回憶，然被害人往往僅有一至
      二部自小客車供己使用，其所有或使用之車輛遭竊，洵屬
      日常生活中不尋常之事，對於其遭竊之內容當記憶深刻，
      應認被害人張倉賓於警詢中之證述較為可採，而被告亥○○、子○○及地○○三人辯稱：渠等並未竊取車內財物，
      僅於打開車門之際，遭被害人張倉賓發現而竊盜未遂等語
      ，應屬卸責之詞，尚不足採信。
（三）按竊盜罪所保護之法益，為動產之所有權與持有權，動產
      被他人以不法所有之意圖而竊取，所有人事實上喪失其所
      有物，而未能行使其所有權，而持有人亦喪失事實上之支
      配關係（見林山田著，刑法特論，第202-204頁），是竊
      盜所謂之得手，應以該動產是否脫離原所有人或持有人事
      實上之支配以為斷。被告亥○○、子○○及地○○對於犯
      罪事實欄二所示之犯行以：渠等所竊取之TIERRA—RS型自
      小客車二台，均因辛○○所提供之電腦不符，故未將上開
      車輛交付辛○○而未遂，惟查，渠等三人所竊取之TIERRA
      —RS型自小客車二台均已移動至竊車地點附近之某不詳地
      點藏放之情，業據被告亥○○、子○○及地○○等人於本
      院審理時供述屬實，且有亥○○0000000000號通訊監察譯
      文1份在卷可參，足見被告所竊取之TIERRA—RS型自小客
      車二台雖未交付予辛○○，惟上開車輛均已移動至竊車地
      點附近藏放，已脫離原所有人及持有人之事實上之支配狀
      態，而處於被告亥○○、子○○、地○○及辛○○（辛○○部分俟拘提到案後另行審結）等人之可得而知之支配狀
      態下，揆諸前揭說明，應認上開竊盜行為業已既遂，被告
      三人上開所辯，洵無足採。
（四）此外，復有亥○○0000000000、0000000000及0000000000
      號通訊監察譯文各1份、子○○0000000000號通訊監察譯
      文1份，及扣案如附表六編號九、十、十三、十四及附表
      七編號一至十六、二十所示之物品可資佐證。綜上所述，
      本件事證明確，被告等三人之所辯復無可採，而被告亥○○、子○○、地○○等三人，於短短一、二個月之期間內
      ，即行竊多達近30輛車輛，並由被告亥○○居中聯絡其拆
      解贓車工廠及上游收贓者，從而賺取其間差價，而被告子
      ○○、地○○二人則負責把風、接應及交車之工作，每台
      車可得3,000至5,000元之代價，其等以竊盜之犯行恃以維
      生之情甚明，從而，被告亥○○、子○○、地○○等三人
      上開常業竊盜犯行堪以認定。
貳、被告申○○、Ｂ○○常業贓物部分
    訊據被告申○○對於上開收受贓車之犯行，迭於警詢、偵訊
    、本院準備程序及審理時均坦承不諱，惟辯稱：伊僅收受5
    台贓車，並非屬常業等語，而被告Ｂ○○則矢口否認有何常
    業贓物之犯行，並以：伊於94年3月中旬至彰化找申○○，
    並不知申○○所從事者為贓車拆解之工作，伊僅幫忙申○○
    搬運車輛拆得之物品，申○○會給伊2,000或3,0 00元做為
    生活費用，並未受雇於申○○等語置辯。經查：
（一）被告申○○及被告Ｂ○○之上開收受贓車犯行，除據被告
      申○○坦承無訛外，核與同案被告亥○○、子○○及地○○迭於警詢、偵訊、本院準備程序及審理時所供述之情節
      相符，並有證人即被害人辰○○、Ｃ○○、宙○○、宇○
      及中菱汽車股份有限公司專員陳國忠等人於警詢中證述屬
      實，且有贓物認領保管單4紙（附表一編號八、二三、二
      四、二六）及上開被害人之個人戶籍資料在卷可稽，復有
      員警於申○○位於彰化縣芬園鄉○○路○段300號之工廠扣
      得之申○○所有、且供其聯絡收受贓車及拆解贓車所用之
      附表四編號二及附表五所示之物可資佐證，足見被告申○○此部分之自白與事實相符。
（二）被告Ｂ○○於94年4月15日警詢時供稱：「（你為何在前
      記時地與申○○一起駕車前來接應地○○及子○○駕駛的
      二台贓車？）申○○說要我一起去接車。」、「（你是否
      知道要去接應的是贓車？）知道，因為我聽他講電話的內
      容就知道要去接的是贓車。」、「（你有無參與解體贓車
      ？）有。」、「（你參與本案哪些不法事實？）大約三月
      底四月初我在彰化縣慈惠堂旁道路有跟申○○去接應一輛
      子○○駕駛來交白色貨卡贓車，然後開去那邊的工廠（屋
      主寅○○），再來就是被警方查獲的這次。我不會拆解只
      在旁邊幫忙。」、「（你從事本案多久？共分得多少代價
      ？）大約一個月，申○○每次都是拿5,000元，只拿過一
      次。申○○平常都有拿2,000元或3,000元給我當生活費用
      ，我就在他那邊幫忙他接贓車。」、「（該工廠解體過幾
      輛車？）我只幫忙解體一次，其餘我不清楚。」、「（申
      ○○有無明確告知你在從事竊車解體之不法？）有，我目
      前剛好沒工作，他就邀我一起接贓車，並到工廠幫忙解體
      贓車。」等語，復於同日檢察官偵訊時供稱：「（你今日
      為何在贓車現場？）我是與申○○一起過去，是申○○開
      他太太的車載我去，申○○告訴我要去接贓車。」、「（
      你何時幫申○○工作？）94年3月中左右，是負責接車及
      解體工作。」、「（你與申○○去接過幾部車？）除這次
      外，之前還有一次，之前那一次是白色的貨車，該車尚未
      解體，是用來載運解體的零組件。」、「（你幫申○○解
      體幾部車？）二部，都已賣出。」、「（平日住何處？）
      申○○家。」、「（你幫申○○解體之報酬？）一台5,00
      0元。」，核與證人即共犯申○○迭於警詢及偵訊中證稱
      ：Ｂ○○自94年3月中旬來幫我解體贓車，我以一台車5,
      000元之代價請他幫忙解體，業已解體二部車，皆已賣出
      等語均互核相符，衡情，被告申○○及Ｂ○○為自小即認
      識之好友，相交二十餘年，被告申○○前去南部時，都會
      去找被告Ｂ○○，而被告Ｂ○○前往彰化時，都會去找申
      ○○，此為被告申○○及Ｂ○○所供承在卷，則被告申○○應無設詞構陷被告Ｂ○○之理，況如被告Ｂ○○所自承
      其自94年3月中旬至4月14日為警查獲期間，其均居住於被
      告申○○家中，且於被告申○○位於彰化縣芬園鄉○○路
      ○段300號之工廠之工作，期間長達一個月之久，應可由被
      告申○○取車及交車之方式而得清楚認知被告申○○所從
      事為贓車解體之工作，雖證人即被告申○○與本院審理時
      翻異前詞證稱：伊並未僱用Ｂ○○幫伊擔任贓車解體工作
      ，Ｂ○○只是來幫忙，且伊給Ｂ○○之2,000及3,000元係
      生活費用，而非僱用之代價等語，顯係事後迴護之詞，而
      被告Ｂ○○之上開辯詞，亦屬事後飾卸之詞，均難足採。
（三）按刑法上所謂常業犯，指反覆以同種類行為為目的之社會
      活動之職業性犯罪而言，至於犯罪所得之多寡，是否恃此
      犯罪為唯一之謀生職業，則非所問，縱令兼有其他職業，
      仍無礙於該常業犯罪之成立，最高法院85年度台上字第51
      0號判例意旨可資參照。被告申○○雖僅收受贓車5台，惟
      其設立贓車解體工廠，負責收受被告亥○○所竊得之贓車
      ，解體後並運往被告亥○○所指定之上游收贓者，且以每
      台車5,000元之代價，僱請被告Ｂ○○擔任贓車解體及搬
      運之工作，足見被告申○○及Ｂ○○所擔任者為同種類行
      為且為社會活動之職業性犯罪，從而，其等二人常業贓物
      之犯行堪以認定。
參、被告亥○○行使偽造特許證書部分
    訊據被告亥○○對於上開行使偽造特許證書之犯行，迭於警
    詢、偵訊、本院程序及審理時均坦承不諱，核與同案被告即
    竊盜共犯丙○○於警詢中所供述之情節相符，復有扣案偽造
    之「2S—0138」號車牌二面可資佐證，足見被告亥○○之自
    白與事實相符，本件事證明確，被告亥○○上開行使偽造特
    許證書之犯行，堪以認定。
肆、被告丙○○連續加重竊盜罪部分
    訊據被告丙○○對於犯罪事實欄五後段之上開結夥三人、攜
    帶兇器竊盜犯行，及犯罪事實欄六（即附表三）所示之攜帶
    兇器竊盜及普通竊盜犯行，迭於警詢、偵訊、本院準備程序
    及審理時均坦承不諱，核與同案被告即共犯亥○○之供述相
    符，且經證人即被害人楊政偉於警詢、偵訊中，證人顏國貞
    、施聰明及證人即一銀租賃股份有限公司辦事員張欽彰於警
    詢中證述屬實，且有贓物認領保管單2紙（犯罪事實欄五後
    段及附表三編號一）、車輛竊盜、車牌失竊資料個別查詢報
    表—查詢車輛認可資料共5紙（犯罪事實欄五後段及附表編
    號一至四）、車輛尋獲電腦輸入單2紙（附表編號一及三）
    等件在卷可稽，足見被告丙○○之自白與事實相符，本件事
    證明確，被告丙○○上開結夥三人、攜帶兇器竊盜，攜帶兇
    器竊盜及普通竊盜之犯行，堪以認定。
伍、論罪科刑部分
一、按汽車牌照為公路監理機關所發給，係為行車之許可憑證，
    自屬於刑法第212條所列特許證之一種（最高法院63年度台
    上字第1550號判例意旨參照）。故核被告亥○○所為（犯罪
    事實欄一、二、五所示之犯行），係犯刑法第322條之常業
    竊盜罪及同法第216條之行使同法第212條特種文書罪。核被
    告子○○及地○○所為（犯罪事實欄一、二所示犯行），均
    係犯刑法第322條之常業竊盜罪。核被告丙○○就附表二編
    號六、七（犯罪事實欄五前段）及附表三編號一至四（犯罪
    事實欄六）所為之犯行，係犯刑法第321條第1項第3、4款之
    攜帶兇器、結夥三人以上竊盜（附表二編號六）、刑法第
    321條第1項第3、4款、第2項之攜帶兇器、結夥三人以上竊
    盜未遂罪（附表二編號七）、同條第1項第3款之攜帶兇器竊
    盜罪（附表三編號二至四）及刑法第320條第1項之竊盜罪（
    附表三編號一）。被告亥○○、子○○及地○○與共犯顏昌
    及綽號「阿狗」之姓名、年籍不詳之男子就附表一所示之常
    業竊盜犯行（參與行為人詳見附表一），而被告亥○○、子
    ○○、地○○與同案被告辛○○就犯罪事實欄二所示之竊盜
    犯行，分別均有犯意之聯絡及行為之分擔，皆為共同正犯；
    又被告亥○○與被告丙○○及共犯程勁龍、綽號「黑仔」、
    「阿華」等姓名、年籍不詳之成年男子，就附表二所示（犯
    罪事實欄五前段）之竊盜犯行（參與行為人詳見附表二），
    有犯意之聯絡及行為之分擔，皆為共同正犯。被告亥○○所
    犯之行使偽造特種文書罪及常業竊盜罪二罪間，有方法結果
    之牽連關係，應從一重之常業竊盜罪處斷。而被告丙○○多
    次攜帶兇器、結夥三人以上竊盜、攜帶兇器、結夥三人
    以上竊盜未遂、攜帶兇器竊盜及普通竊盜犯行，時間緊
    接，方法相同，觸犯係基本構成要件相同之罪名，顯係基於
    概括之犯意為之，應依刑法第56條連續犯之規定，論以較重
    之攜帶兇器、結夥三人以上竊盜之一罪，並依法加重其刑。
    又被告亥○○曾於89年間，因侵占案件，於91年3月22日由
    臺灣高等法院花蓮分院以90年度上易字第238號判決判處侵
    占部分有期徒刑3月，竊盜部分無罪確定，甫於91年6月20日
    易科罰金執行完畢，而被告丙○○曾於92年間，因恐嚇取財
    案件，經臺灣屏東地方法院於92年10月6日以92年度易字第
    465 號判決判處有期徒刑一年確定，甫於93年11月4日因縮
    短刑期而執行完畢，其等受有期徒刑之執行完畢，五年以內
    再犯本件有期徒刑以上之罪，均為累犯，應依法加重其刑，
    被告丙○○部分應遞加重之。
二、核被告申○○、Ｂ○○所為，均係犯刑法第350條之常業贓
    物罪。被告申○○、Ｂ○○就上揭常業贓物犯行，有犯意之
    聯絡及行為之分擔，皆為共同正犯。
三、爰審酌被告亥○○有多次竊盜前科，甫於94年7月1日因竊盜
    案件，經臺灣高等法院花蓮分院以94年度上訴字第65號判處
    有期徒刑1年10月，強制工作3年確定，仍不思悔改，再犯本
    案，且於本件竊盜案件中擔任龍頭之工作，非但指導共犯如
    何竊車，更居於仲介之工作居間聯絡下游收贓者及上游收贓
    者以販售其領導之竊車集團所竊得之車輛；被告子○○、地
    ○○亦有毒品或槍砲前科，素行非佳，均不思以青壯之身，
    循正當途徑自力謀生，反受朋友煽惑，以竊盜犯行營生，且
    被告亥○○、子○○及地○○等人與短短二個月之期間，即
    竊取多達約三十輛之汽車；被告申○○雖無前科，素行尚佳
    ，且收受五台贓車拆解，然其正值青壯，不思以正當管道謀
    職營生，反配合協助竊車集團成員，承租工廠擔任贓車解體
    之工作，並居中配合聯絡上游收贓集團成員取得其所所解體
    之贓車，且將車輛拆解，令被害人無從追還，造成被害人極
    大損害；而被告Ｂ○○並無前科，素行尚佳，然其受雇於贓
    車解體工廠工作，犯後雖於警詢、偵訊中坦承犯行，惟於本
    院準備程序及審理時則矢口否認犯行，態度非佳，暨其手段
    、竊盜及收贓次數、竊取財物價值、對被害人所生損害等一
    切情狀，各量處如主文所示之刑。末查，被告亥○○前已有
    多次竊盜前科，此有臺灣高等法院被告前案紀錄表及臺灣彰
    化地方法院檢察署刑案查註紀錄表附卷可稽，其再為犯罪事
    實欄一、二、五（附表一及附表二）所示之常業竊盜犯行，
    其竊盜次數已達三十餘次，為矯正其不勞而獲之僥倖心理，
    培養正確之工作態度，爰依竊盜犯贓物犯保安處分條例第3
    條第1項第2款、第5條第1項之規定，並諭知於刑之執行前，
    令入勞動處所強制工作三年，以矯正其惡習。至檢察官雖請
    求對被告子○○、地○○併諭知強制工作之保安處分，惟按
    保安處分係針對受處分人將來之危險性所為之處置，以達教
    化、治療之目的，為刑罰之補充制度。我國現行刑法採刑罰
    與保安處分雙軌制，係在維持行為責任之刑罰原則下，為協
    助行為人再社會化之功能，以及改善行為人潛在之危險性格
    ，期能達成根治犯罪原因、預防犯罪之特別目的。是保安處
    分中之強制工作，旨在對嚴重職業性犯罪及欠缺正確工作觀
    念或無正常工作因而犯罪者，強制其從事勞動，學習一技之
    長及正確之謀生觀念，使其日後重返社會，能適應社會生活
    。竊盜犯贓物犯保安處分條例第3條第1項規定：「十八歲以
    上之竊盜犯、贓物犯，有左列情形之一者，得於刑之執行前
    ，令入勞動場所強制工作：一、有犯罪習慣者。二、以犯竊
    盜罪或贓物罪為常業者」，即係本於保安處分應受比例原則
    之規範，使保安處分之宣告，與行為人所為行為之嚴重性、
    行為人所表現之危險性及對於行為人未來行為之期待性相當
    之意旨而制定，而由法院視行為人之危險性格，決定應否令
    入勞動處所強制工作，以達預防之目的（最高法院91年度台
    上字第4625號判決意旨參照），從而本院審酌被告子○○及
    地○○並無竊盜前科，且本次所參與之竊盜犯行均為把風或
    駕車接應等情，復無其他積極之證據，足資認定諭知被告子
    ○○及地○○強制工作，乃係矯正其竊盜犯行之唯一方法，
    是依憲法比例原則之要求，審酌以強制工作之手段藉已達成
    矯正被告犯罪之目的間應合乎一定之比例，並求得法益間之
    均衡，是本院因認為尚無對被告子○○、地○○於刑之執行
    前令入勞動場所強制工作之必要，爰不對被告為強制工作之
    諭知，附此敘明。
四、審理範圍擴張部分
    公訴人雖僅就被告亥○○、子○○、地○○如附表一編號八
    、二四、二六所示之常業竊盜犯行，及被告亥○○、子○○
    、地○○及同案被告辛○○如犯罪事實欄二所示之竊盜犯行
    ，及被告亥○○與丙○○就附表二編號六、七所示之竊盜犯
    行，與被告申○○及Ｂ○○就附表一編號八、二四、二六所
    示之常業贓物犯行提起公訴，然檢察官就犯罪事實一部起訴
    者，其效力及於全部，本件被告亥○○、子○○、地○○如
    附表一所示其餘（指編號八、二四、二六除外）之常業竊盜
    犯行，及被告亥○○就附表二編號一至五所示之常業竊盜犯
    行，及丙○○就附表三編號一至四所示攜帶兇器竊盜與竊盜
    犯行，及被告申○○與Ｂ○○就附表一編號二及二三所示之
    常業贓物犯行，與前揭論罪科刑之常業竊盜（被告亥○○、
    子○○、地○○）、攜帶兇器結夥三人以上竊盜（被告丙○○）及常業贓物（被告申○○及Ｂ○○）部分，分別有常業
    犯或連續犯之關係，已如前述，本院自應就屬於實質上一罪
    或裁判上之一罪之其餘部分一併加以審判。又被告亥○○、
    丙○○及共犯程勁龍於附表二編號六所示之時間，係於基隆
    市七堵區百福社區竊取如附表二編號六所示之自小客車一台
    ，業據被告亥○○供承在卷，公訴人誤認為係在台北縣汐止
    市○○路○段280號地下室所竊取，尚有未洽，附此敘明。
五、沒收部分
（一）I、扣案如附表四編號一、二所示之物，分別為被告子○○及申○○所有，且供其聯絡竊車及收受贓車所用之物，
      業據被告子○○及申○○二人供述在卷，且有亥○○0000
      000000號通訊譯文一份在卷可稽（有子○○以其所有0000
      000000號行動電話、申○○以其所有0000000000號行動電
      話與亥○○聯絡竊車及收受贓車之通話內容），II、扣案
      如附表五所示之物，均為被告申○○所有，且供其拆解其
      所收受之贓車所用之物，業據被告申○○供承在卷，III、
      扣案如附表六編號九、十及十四所示之物，為亥○○所有
      且供其聯絡竊車或竊取車輛所用之物，扣案如附表六編號
      十三所示之物，為子○○所有且供其竊取車輛所用之物，
      業據被告亥○○及子○○分別供認屬實，Ⅳ、扣案如附表
      七編號一至十六所示之物，為亥○○所有且供其竊取車輛
      所用之物，而附表七編號二十所示之物，為亥○○所有且
      供其行使偽造車牌所用之物，上開I、II、III、Ⅳ所示之
      物品，均依刑法第38條第1項第2款之規定宣告沒收。至附
      表四、六、七所示其餘之物，非為供本件竊盜、收受贓物
      及偽造特許證書所用之物，爰不另為沒收之諭知。
（二）另如犯罪事實欄二所示辛○○所提供之自備鑰匙一把，及
      犯罪事實欄六（即附表三）所示丙○○所有之T型螺絲起
      子一支及T型把手一支，雖係分別為辛○○、丙○○所有
      ，且為供其等竊盜所用之物，惟並未扣案，且業已丟棄滅
      失，均不另為沒收之諭知。
陸、爰不另為無罪之諭知部分（即被告申○○行使偽造特許證部
    分）
（一）公訴意旨略以：被告申○○以向被告亥○○所購得之車號
      DD—8710號贓車作為搬運贓物（贓車解體後零件）之交通
      工具，而為避免遭警查緝，乃委託與其有犯意聯絡之姓名
      、年籍不詳之人，以不詳方法偽造寅○○所有之車號6R—
      3597號自小貨車車牌二面，並將之懸掛在上開車輛使用，
      足以生損害於監理機關對於車輛、車牌管理之正確性及車
      主陳國忠，因認被告申○○涉有刑法第212、216條之行使
      偽造特許證罪。
（二）按犯罪事實應依證據認定之，無證據不得認定犯罪事實，
      刑事訴訟法第154條第2項定有明文。
（三）查上開車號6R—3597號車牌二面，經送請運圓工業有限公
      司鑑定之結果，係屬真牌，此有台中縣警察局94年8月9日
      中縣警刑四字第0940014213號函所檢附之運圓工業有限公
      司運鑑字第94072602號鑑定報告書一件在卷可按，顯見被
      告申○○所懸掛之6R—3597號車牌係屬真牌，並無何行使
      偽造特許證之犯行，惟公訴人認被告申○○此部分之犯行
      與前揭論罪科刑之常業贓物罪部分有方法結果之牽連犯關
      係，屬於裁判上之一罪，爰不另為無罪之諭知。
柒、另公訴人移送併案審理之94年度偵字第6742號即附表八編號
    三、七、十五、十九部分：
一、按犯罪事實應依證據認定之，無證據不得認定犯罪事實，刑
    事訴訟法第154條第2項定有明文。次按刑事訴訟法上所謂認
    定犯罪事實之證據，係指足以認定被告確有犯罪行為之積極
    證據而言；如未能發現相當證據或證據不足以證明，自不能
    以推測或擬制之方法，以為裁判基礎。又刑事訴訟法第161
    條第1項規定：檢察官就被告犯罪事實，應負舉證責任，並
    指出證明之方法。因此，檢察官對於起訴之犯罪事實，應負
    提出證據及說服之實質舉證責任。倘其所提出之證據，不足
    為被告有罪之積極證明，或其指出證明之方法，無從說服法
    院以形成被告有罪之心證，基於無罪推定之原則，自應為被
    告無罪判決之諭知。
二、公訴意旨認被告亥○○涉犯此部分之常業竊盜之犯行，係依
    據被告亥○○於警詢之自白，及卷附之如附表八編號三、七
    、十五、十九所示被害人筆錄及車輛竊盜、車牌失竊資料個
    別查詢報表—查詢車輛認可資料等為其論罪之理由。訊據被
    告亥○○則堅決否認有此部分之常業竊盜犯行，辯稱：伊確
    實未竊取上開車輛等語。
三、經查：
    本件被告亥○○於警詢時固曾供稱：有此部分之犯行，惟於
    本院準備程序及審理中即翻異前供，改稱：伊未為此部分之
    犯行（參與本案），而卷內雖有上開被害人之筆錄及車輛竊
    盜、車牌失竊資料個別查詢報表查詢車輛認可資料等可參，
    惟上開證據僅得作為上開車輛失竊之證明，並無法資以證明
    被告亥○○有何涉犯此部分犯行。此外，本案復查無其他積
    極證據足以證明被告亥○○涉有公訴人所指之此部分常業竊
    盜犯行，無法證明被告亥○○犯罪，因此，被告亥○○所涉
    如附表八編號三、七、十五、十九所示之犯行，與已起訴部
    分自無實質上或裁判上一罪關係，而非起訴效力所及，本院
    無從併辦，應退回檢察官為妥適處理，附此敘明。
捌、爰不另為免訴之諭知部分
一、按案件曾經判決確定者，應諭知免訴之判決，刑事訴訟法第
    302條第1款定有明文。
二、本件公訴意旨略以：被告亥○○於94年6月22日竊得車號CY
    —7790號自小客車後，為免為警查知其竊盜犯行，乃於不詳
    時間、地點，以每副車牌30,000元之代價，委託與其有犯意
    聯絡之姓名、年籍不詳、綽號「明春」之成年男子，以不詳
    方法偽造車牌「2S—0138」號之特許證書二面，足以生損害
    於監理機關對於車輛、車牌管理之正確性及車主一銀租賃股
    份有限公司，因認被告亥○○涉有刑法第212條偽造特許證
    書罪。
三、經查：被告亥○○於本院審理時供承稱：「（2S—0138號車
    牌二面，是你什麼時候找人偽造的？）93年戒治之前，我打
    電話向一名綽號「明春仔」的人訂的，30,000元價格，約92
    年底至93年初左右寄來台北給我，偽造車牌懸掛在CY—7790
    號偷來的車上，那偽造車牌是93年在花蓮被查獲那次就做好
    了，但那次沒有偽造車牌被查出來，這次才被查獲。」等語
    （見本院95年4月6日審理筆錄）。而被告亥○○自92年11月
    間起迄93年2月間止，基於與姓名年籍不詳綽號「明春」之
    成年男子共同偽造特許證書之犯意聯絡，以每號車牌二至三
    萬元不等之代價，多次在台北縣境內之不詳地點，使用電話
    委請「明春」偽造車牌之犯行，業經臺灣高等法院花蓮分院
    於94年7月1日以94年度上訴字第65號判決判處罪刑確定乙情
    ，亦有卷附之上開判決書1份在卷可稽，足見被告亥○○與
    「明春」共同偽造上開「2S—0138」號車牌二面之偽造特許
    證書犯行，已為上開臺灣高等法院花蓮分院94年度上訴字第
    65號判決效力所及，惟公訴意旨認此部分與前揭論罪科刑之
    被告亥○○於94年6月22日之行使偽造特許證書之犯行部分
    ，有目的、手段之牽連犯關係，屬裁判上一罪，爰不另為免
    訴之諭知。
玖、被告寅○○無罪部分
一、公訴意旨略以：被告寅○○明知申○○等人係屬贓車解體集
    團成員，其等所取得之車輛均屬於竊盜犯行所得之贓車，竟
    於94年2月中旬之某日，將其所有位於彰化縣芬園鄉○○路○
    段300號之工廠，出租予不知情之陳台飛，而上開工廠實際
    上為申○○等人使用並作為贓車解體工廠，而認被告寅○○
    涉有刑法第30條、第350條之幫助常業贓物罪嫌。
二、本件公訴人認被告寅○○涉有上開幫助常業贓物罪，係以被
    告Ｂ○○於警、偵訊中之證述及上開工廠之租賃契約書一紙
    為其所憑之論據。訊據被告寅○○則堅決否認其事，辯稱：
    伊僅有將伊住家附近之倉庫出租予陳台飛作為中古車買賣、
    事故車及報廢車解體之用，並不知申○○等人做為贓車解體
    工廠，亦未參與贓車解體之工作等語。
三、按犯罪事實應依證據認定之，無證據不得認定犯罪事實。又
    不能證明被告犯罪者，應諭知無罪之判決。刑事訴訟法第
    154 條第2項、第301條分別定有明文。又刑法上之幫助犯，
    係指以幫助之意思，對於正犯資以助力，使其犯罪易於達成
    而言，故幫助犯之成立，不僅須有幫助他人犯罪之行為，且
    須具備明知他人犯罪而予以幫助之故意，始稱相當（最高法
    院86 年度台上字第4824號判決意旨可資參照）。是幫助犯
    需對正犯之犯罪構成要件行為有共同之認識，並有對於其實
    施之幫助行為有故意之存在，始克相當。
四、經查：
（一）證人即被告申○○迭於警詢、偵訊及本院審理時均證稱：
      伊所解體車輛的工廠係寅○○所有，伊向他承租，且訂有
      租賃契約書，但係以陳台飛之名義承租並稱要做為百貨倉
      庫使用，寅○○並不知道該處做為贓車解體工廠之用，亦
      未參與等語（見7200號警卷第30頁、2952號偵卷第22頁、
      本院95年4月6日審理筆錄），由證人申○○之上開證詞可
      知被告寅○○於訂立租約之初應不知其出租之倉庫係為承
      租人作為贓車解體工廠所用。
（二）雖證人即被告Ｂ○○於警詢時證稱：「（寅○○有無參與
      本案？）他通常都是在外面泡茶，我們前幾天（約94年4
      月上旬）在拆一輛豐田汽車（車號不記得）時寅○○有在
      工廠裡面跟我一起在裡面幫忙，我拆車輪，他幫忙抽取該
      車油箱內之汽油。」，於偵訊中證稱：「（屋主也有幫忙
      ？）有。」，惟其於本院審理時則證稱：「（偵查中檢察
      官問你倉庫何人租的，你答稱是申○○租的，再問：屋主
      有無幫忙，你答稱：有，就寅○○的部分，究竟屋主幫忙
      何事情？）我有將汽油給屋主寅○○，一桶20公升未滿的
      汽油拿給寅○○時，我並沒有說什麼話，只有跟他說這些
      油沒有用到，丟掉可惜。」、「（你說的幫忙是說要幫忙
      家裡的事情，還是要將汽車拆掉的工作？）他沒有說要幫
      忙拆解汽車，我也是94年3月去另外倉庫外的公司泡茶才
      認識寅○○的，是想說油沒有用，才會拿給寅○○。」、
      「（94年4月15日你在警局製作筆錄時，警察問你寅○○
      有無參與本案，你說他一般都是在外面泡茶，前幾天約94
      年3月上旬，寅○○在工廠有在裡面幫忙，抽取油箱內的
      汽油，是否有這樣說過？（提示Ｂ○○警詢筆錄））那是
      警察問我寅○○，我說跟寅○○都是在外面泡茶這樣，我
      幫忙申○○拆解車輪，因為有抽汽車的油出來，寅○○剛
      好在那邊泡茶，警察是問我寅○○有無進去過倉庫，我說
      有。」、「（寅○○進去倉庫幾次？）我只在倉庫見過一
      次寅○○。」、「（油是何人動手抽的？）我抽汽油到桶
      子，將桶子拿給寅○○，寅○○再將桶子裡面的汽油加到
      他的汽車裡面。」、「（檢察官剛剛問你，你說在倉庫遇
      到一次寅○○，是在什麼時候？）就是我將油給寅○○的
      那次，因為倉庫那裡是寅○○的家旁邊，寅○○的車子停
      在倉庫外面，我就拿到倉庫外面給寅○○。」、「（你將
      油桶交給寅○○時，有無對寅○○說這是贓車的油？）沒
      有。」等語，由上開證人Ｂ○○之證詞可知，其所指稱被
      告寅○○所「幫忙」之行為係指將贓車內汽油抽入寅○○
      自己所用之車輛內，惟此行為並非對於上開常業收受贓物
      之犯行提供「助力」，自不足以構成常業收受贓物之幫助
      行為。依上所述，公訴人所舉之證據不足以證明被告犯罪
      ，此外本院復查無其他積極證據證明被告確有公訴人所指
      之幫助常業贓物犯行，揆諸首揭說明，被告寅○○既於出
      租之時對於正犯之所實施之常業贓物行為既無所認知，嗣
      後進入該工廠內抽油之行為又非提供助力之幫助行為，不
      能證明被告寅○○犯罪，依法應諭知無罪之判決。
據上論斷，應依刑事訴訟法第299條第1項前段、第301條第1項，
刑法第28條、第212條、第216條、第321條第1項第3、4款，第
322條、第350條、第55條、第56條、第47條、第38條第1項第2款
，竊盜犯贓物犯保安處分條例第3條第1項第2款、第4條、第5條
第1項前段，罰金罰鍰提高標準條例第1條前段，判決如主文。
中    華    民    國    95    年    4     月    27    日
              刑事第二庭  審判長法  官  石馨文
                                法  官  李水源
                                法  官  黃齡玉
以上正本證明與原本無異。
如不服本判決，應於判決送達後10日內，向本院提出上訴狀（ 須
附繕本 ）。
告訴人或被害人對於判決如有不服具備理由請求檢察官上訴者，
其上訴期間之計算係以檢察官收受判決正本之日期為準。
中    華    民    國    95    年    4     月    27    日
                                書記官  施嘉玫
中華民國刑法第212條
(偽造變造特種文書罪)
偽造、變造護照、旅券、免許證、特許證及關於品行、能力服務
或其他相類之證書、介紹書，足以生損害於公眾或他人者，處1
年以下有期徒刑、拘役或300元以下罰金。
中華民國刑法第216條
(行使偽造變造或登載不實之文書罪)
行使第 210 條至第 215 條之文書者，依偽造、變造文書或登載
不實事項或使登載不實事項之規定處斷。
中華民國刑法第321條
犯竊盜罪而有左列情形之一者，處 6 月以上、 5 年以下有期徒
刑：
一  於夜間侵入住宅或有人居住之建築物、船艦或隱匿其內而犯
    之者。
二  毀越門扇、牆垣或其他安全設備而犯之者。
三  攜帶兇器而犯之者。
四  結夥三人以上而犯之者。
五  乘火災、水災或其他災害之際而犯之者。
六  在車站或埠頭而犯之者。
前項之未遂犯罰之。
中華民國刑法第322條
(常業竊盜)
以犯竊盜罪為常業者，處 1 年以上 7 年以下有期徒刑。
中華民國刑法第350條
(常業贓物罪)
以犯前條之罪為常業者，處 6 月以上 5 年以下有期徒刑，得併
科 3 千元以
下罰金。
附表一
┌──┬─────┬───────┬─────────┬───────┬───────┬──────┬────────┐
│編號│行  為  人│犯  罪  時  間│犯   罪   地    點│竊  取  物  品│被    害    人│收   贓   者│備            註│
├──┼─────┼───────┼─────────┼───────┼───────┼──────┼────────┤
│    │亥  ○  ○│94年2月10日   │臺北市○○區○○街│ 車號UA-7232號│Ｆ    ○    ○│烏        日│                │
│ 1  │子  ○  ○│上午10時許    │129號前46號停車格 │ 自小客車     │              │葉   國   明│                │
│    │          │              │                  │ BMW318       │              │            │                │
├──┼─────┼───────┼─────────┼───────┼───────┼──────┼────────┤
│    │亥  ○  ○│94年3月2日    │臺北市○○路285號 │車號DG-3378號 │鍾儀蔬果行  即│彰        化│                │
│ 2  │子  ○  ○│凌晨3時許     │前                │自小貨車      │辰    ○    ○│申   ○   ○│                │
│    │          │              │                  │ 三菱堅達四輪 │              │            │                │
├──┼─────┼───────┼─────────┼───────┼───────┼──────┼────────┤
│    │地  ○  ○│94年3月4日    │臺北縣汐止市○○路│ 車號2D-3602號│所有人：黃文秀│泰山某姓名年│                │
│ 3  │亥  ○  ○│上午7時40分許 │1段400號          │ 自小客車     │使用人：丑○○│籍不詳者    │                │
│    │顏      昌│              │                  │ 豐田瑞獅     │              │            │                │
├──┼─────┼───────┼─────────┼───────┼───────┼──────┼────────┤
│    │亥  ○  ○│94年3月5日    │臺北市○○區○○路│ 車號BT-1568號│乙    ○    ○│不        詳│                │
│ 4  │顏      昌│上午7時許     │3段23號           │ 自小客車     │              │            │                │
│    │          │              │                  │ BENZ C280    │              │            │                │
├──┼─────┼───────┼─────────┼───────┼───────┼──────┼────────┤
│    │亥  ○  ○│94年3月9日    │臺北市○○區○○街│ 車號7P-8077號│所有人：吳素珠│不        詳│                │
│ 5  │顏      昌│上午6時39分許 │51號旁            │ 自小客車     │使用人：未○○│            │                │
│    │          │              │                  │ 三陽CRV      │              │            │                │
├──┼─────┼───────┼─────────┼───────┼───────┼──────┼────────┤
│    │地  ○  ○│94年3月11日   │台北縣汐止市○○街│ 車號AH-8898號│所有人：宋建蘭│不        詳│                │
│ 6  │亥  ○  ○│凌晨3時30分許 │479號前           │ 自小客車     │使用人：卯○○│            │                │
│    │顏      昌│              │                  │ BENZ S320    │              │            │                │
├──┼─────┼───────┼─────────┼───────┼───────┼──────┼────────┤
│    │地  ○  ○│94年3月14日   │臺北市○○區○○街│ 車號3C-9001號│戊    ○    ○│花蓮某姓名年│                │
│ 7  │亥  ○  ○│上午10時16分  │336號旁           │ 自小客車     │              │籍不詳者    │                │
│    │顏      昌│              │                  │ NISSAN       │              │            │                │
│    │          │              │                  │ SENTRA       │              │            │                │
├──┼─────┼───────┼─────────┼───────┼───────┼──────┼────────┤
│    │地  ○  ○│94年3月16日   │臺北市○○區○○路│ 車號DD-8710號│所有人：中菱汽│彰        化│贓物已發回      │
│ 8  │亥  ○  ○│上午8時許     │115號前           │ 自小貨車     │車租賃股份有限│申   ○   ○│                │
│    │子  ○  ○│              │                  │ 三菱堅達四輪 │公司          │            │                │
│    │          │              │                  │              │使用人：癸○○│            │                │
├──┼─────┼───────┼─────────┼───────┼───────┼──────┼────────┤
│    │地  ○  ○│94年3月17日   │臺北市○○區○○街│ 車號2D-5611號│所有人：張秀絨│泰山某姓名年│                │
│ 9  │亥  ○  ○│上午10時許    │60巷北側          │ 自小客車     │使用人：庚○○│籍不詳者    │                │
│    │子  ○  ○│              │                  │ 馬自達       │              │            │                │
│    │          │              │                  │ PREMACY 2.0  │              │            │                │
├──┼─────┼───────┼─────────┼───────┼───────┼──────┼────────┤
│    │地  ○  ○│94年3月17日   │臺北縣汐止市新台5 │ 車號1005-DR號│Ｅ    ○    ○│烏        日│                │
│ 10 │亥  ○  ○│下午3時許     │路2段170號        │ 自小客車     │              │葉   國   明│                │
│    │子  ○  ○│              │                  │ SUZUKI SOLIO │              │            │                │
├──┼─────┼───────┼─────────┼───────┼───────┼──────┼────────┤
│    │地  ○  ○│94年3月19日   │臺北市○○區○○街│ 車號9867-DN號│所有人：趙許寶│烏        日│                │
│ 11 │亥  ○  ○│凌晨4時58分許 │花市後門169號停車 │ 自小客車     │        雲    │葉   國   明│                │
│    │          │              │格內              │ BNW 525      │使用人：天○○│            │                │
├──┼─────┼───────┼─────────┼───────┼───────┼──────┼────────┤
│    │地  ○  ○│94年3月20日   │臺北市○○區○○街│ 車號5071-DC號│所有人：金仲億│高雄某姓名年│                │
│ 12 │亥  ○  ○│上午8時許     │170巷34號旁路邊   │ 自小客車     │科技股份有限公│籍不詳者    │                │
│    │子  ○  ○│              │                  │ TOYOTA CAMRY │司            │            │                │
│    │          │              │                  │              │使用者：丁○○│            │                │
├──┼─────┼───────┼─────────┼───────┼───────┼──────┼────────┤
│    │地  ○  ○│94年3月22日   │臺北市○○區○○街│ 車號3E-0755號│所有人：蔡文芳│花蓮某姓名年│                │
│ 13 │亥  ○  ○│上午8時許     │1段199巷5弄4號前  │ 自小客車     │使用人：巳○○│籍不詳者    │                │
│    │子  ○  ○│              │                  │ NISSAN       │              │            │                │
│    │          │              │                  │ MARCH        │              │            │                │
├──┼─────┼───────┼─────────┼───────┼───────┼──────┼────────┤
│    │地  ○  ○│94年3月24日   │臺北市內湖區行忠、│ 車號7T-9105號│所有人：莊媛惠│花蓮某姓名年│                │
│ 14 │亥  ○  ○│上午6時44分許 │行善路口          │ 自小客車     │使用人：Ａ○○│籍不詳者    │                │
│    │子  ○  ○│              │                  │ 三陽ELANTRA  │              │            │                │
├──┼─────┼───────┼─────────┼───────┼───────┼──────┼────────┤
│    │地  ○  ○│94年3月28日   │臺北市○○區○○路│ 車號8D-4879號│所有人：凌緯  │綽號李總之某│                │
│ 15 │亥  ○  ○│上午8時許     │282號前           │ 自小客車     │有限公司      │姓名年籍不詳│                │
│    │          │              │                  │ 三菱堅達六輪 │使用人：壬○○│者          │                │
├──┼─────┼───────┼─────────┼───────┼───────┼──────┼────────┤
│    │地  ○  ○│94年3月30日   │臺北市○○區○○街│ 車號3A-5642號│所有人：福住建│臺        南│                │
│ 16 │亥  ○  ○│凌晨4時20分許 │28號旁            │ 自小客車     │設股份有限公司│李   建   男│                │
│    │子  ○  ○│              │                  │ 吉普CHEROKEE │使用人：午○○│            │                │
│    │          │              │                  │              │              │            │                │
├──┼─────┼───────┼─────────┼───────┼───────┼──────┼────────┤
│    │地  ○  ○│94年4月2日    │臺北縣新店市○○路│ 車號6D-1523號│戌    ○    ○│綽號力兄之某│                │
│ 17 │亥  ○  ○│7時43分許     │、建國路口        │ 自小客車福特 │              │姓名年籍不詳│                │
│    │子  ○  ○│              │                  │ TIERRA       │              │之男子      │                │
├──┼─────┼───────┼─────────┼───────┼───────┼──────┼────────┤
│    │亥  ○  ○│94年4月6日    │臺北市○○區○○路│2168-DY車號之 │所有人：彭美枝│  略        │                │
│ 18 │子  ○  ○│上午6時許     │1段387號巷底      │車內零件（價值│持有人：張倉賓│            │                │
│    │地  ○  ○│              │                  │約新臺幣5萬元 │              │            │                │
│    │          │              │                  │）            │              │            │                │
├──┼─────┼───────┼─────────┼───────┼───────┼──────┼────────┤
│    │地  ○  ○│94年4月6日    │臺北市○○區○○路│ 車號3A-5771號│黃    ○    ○│臺        南│                │
│ 19 │亥  ○  ○│上午7時許     │3段310巷實踐國小旁│ 自小客車     │              │李   建   男│                │
│    │          │              │之停車格內        │ TOYOTA       │              │            │                │
│    │          │              │                  │ TERCEL 1.5   │              │            │                │
├──┼─────┼───────┼─────────┼───────┼───────┼──────┼────────┤
│    │地  ○  ○│94年4月8日    │臺北市○○區○路1 │ 車號481-JB號 │酉    ○    ○│三重某姓名年│                │
│ 20 │亥  ○  ○│凌晨2時36分許 │段119號旁         │ 自小客車     │              │籍不詳者    │                │
│    │子  ○  ○│              │                  │ NISSAN       │              │            │                │
│    │          │              │                  │ SENTRA 1.8   │              │            │                │
├──┼─────┼───────┼─────────┼───────┼───────┼──────┼─ ────── ┤
│    │地  ○  ○│94年4月8日    │臺北市文山區樟新里│ 車號CV-3385號│Ｄ  ○  ○  ○│臺        南│                │
│ 21 │亥  ○  ○│上午6時22分許 │一壽街底堤防旁    │ 自小客車     │              │李   建   南│                │
│    │          │              │                  │ BMW 525      │              │            │                │
├──┼─────┼───────┼─────────┼───────┼───────┼──────┼────────┤
│    │地  ○  ○│94年4月8日    │基隆市○○區○○街│ 車號5T-1165號│所有人：潘美幸│花蓮某姓名年│                │                                │
│ 22 │亥  ○  ○│上午7時許     │停車場            │ 自小客車     │使用人：玄○○│籍不詳者    │                │                               │
│    │子  ○  ○│              │                  │ NISSAN       │              │            │                │
│    │          │              │                  │ SENTRA       │              │            │                │
├──┼─────┼───────┼─────────┼───────┼───────┼──────┼────────┤
│    │亥  ○  ○│94年4月10日   │臺中市西屯區福林里│ 車號6553-FY號│Ｃ    ○    ○│彰        化│贓物已發回      │                                         │            │                │
│ 23 │綽號「阿狗│上午9時30分許 │福康路66號前      │ 自小客車     │              │申   ○   ○│                │                                                │
│    │」之姓名年│              │                  │ TOYOTA       │              │            │                │
│    │籍不詳之成│              │                  │ ALTIS        │              │            │                │
│    │年男子    │              │                  │              │              │            │                │
├──┼─────┼───────┼─────────┼───────┼───────┼──────┼────────┤
│    │亥  ○  ○│94年4月13日   │臺北縣汐止市樟樹二│ 車號YT-0636號│所有人：劉明宗│彰        化│贓物已發回      │
│ 24 │子  ○  ○│晚間9時許     │路16號樓下        │ 自小客車     │使用人：宙○○│申   ○   ○│                │
│    │          │              │                  │ NISSAN       │              │            │                │
│    │          │              │                  │ SENTRA       │              │            │                │
├──┼─────┼───────┼─────────┼───────┼───────┼──────┼────────┤
│    │地  ○  ○│94年4月14日   │臺北縣新店市○○路│ 車號5711-LS號│所有人：林秀巒│臺        南│                │
│ 25 │亥  ○  ○│上午6時許     │寶興便道內        │ 自小客車     │使用人：己○○│李   建   男│                │
│    │子  ○  ○│              │                  │ TOYOTA       │              │            │                │
│    │          │              │                  │ TERCEL 1.5   │              │            │                │
├──┼─────┼───────┼─────────┼───────┼───────┼──────┼────────┤
│    │地  ○  ○│94年4月14日   │臺北市大安區仁愛里│ 車號7151-FE號│宇          ○│彰        化│贓物已發回      │
│ 26 │亥  ○  ○│下午5時許     │仁愛路4段27巷內   │ 自小客車     │              │申   ○   ○│                │
│    │子  ○  ○│              │                  │ TOYOTA       │              │            │                │
│    │          │              │                  │ CAMRY 2.0    │              │            │                │
└──┴─────┴───────┴─────────┴───────┴───────┴──────┴────────┘
附表二
┌──┬─────┬───────┬─────────┬───────┬───────┬──────┬────────┐
│編號│行  為  人│犯  罪  時  間│犯   罪   地   點 │竊  取  物  品│被    害    人│收   贓   者│備            註│
├──┼─────┼───────┼─────────┼───────┼───────┼──────┼────────┤
│    │亥  ○  ○│94年5月10日   │臺南市○○路○段819│ 車號6V-2575號│郭    孟    珍│不        詳│                │
│ 1  │綽號「黑仔│凌晨4時許     │號前面停車格      │ 自小客車     │              │            │                │
│    │」、「阿華│              │                  │ BMW 318      │              │            │                │
│    │」之姓名年│              │                  │              │              │            │                │
│    │籍不詳之成│              │                  │              │              │            │                │
│    │年男子    │              │                  │              │              │            │                │
├──┼─────┼───────┼─────────┼───────┼───────┼──────┼────────┤
│    │亥  ○  ○│94年5月19日   │臺南縣永康市安康里│車號YZ-6008號 │陳    金    生│不        詳│                │
│ 2  │程  勁  龍│上午11時許    │中山南路123巷口前 │ 自小客車     │              │            │                │
│    │          │              │                  │ SUZUKI 1.6   │              │            │                │
├──┼─────┼───────┼─────────┼───────┼───────┼──────┼────────┤
│    │亥  ○  ○│94年5月23日   │臺南市○區○○路與│ 車號C9-7383號│吳    正    雄│烏        日│                │
│ 3  │程  勁  龍│凌晨4時14分許 │裕農二街口        │ 自小客車     │              │葉   國   明│                │
│    │          │              │                  │ TOYOTA       │              │            │                │
│    │          │              │                  │ TERCEL 1.5   │              │            │                │
├──┼─────┼───────┼─────────┼───────┼───────┼──────┼────────┤
│    │亥  ○  ○│94年5月28日   │臺南縣仁德鄉一甲村│ 車號J3-5289號│旺龍起重工程行│臺南李建男  │                │
│ 4  │程  勁  龍│凌晨4時35分   │忠義路267號斜前方 │  自小客車    │即蔡金生      │            │                │
│    │          │              │空地              │  SUZUKI 1.6  │              │            │                │
├──┼─────┼───────┼─────────┼───────┼───────┼──────┼────────┤
│    │亥  ○  ○│94年6月8日    │臺北市內湖區新湖一│ 車號7287-DC號│陳    耀    焜│三重某姓名年│                │
│ 5  │程  勁  龍│上午7時       │路與無名巷口      │ 自小客車     │              │籍不詳者    │                │
│    │          │              │                  │ SUZUKI       │              │            │                │
│    │          │              │                  │ JIMMY 1.3    │              │            │                │
├──┼─────┼───────┼─────────┼───────┼───────┼──────┼────────┤
│    │亥  ○  ○│94年6月22日   │基隆市七堵區（被告│ 車號CY-7790號│一銀租賃股份有│            │贓物已發回      │
│ 6  │丙  ○  ○│上午3時許     │誤為臺北縣汐止市）│ 自小客車     │限公司        │            │                │
│    │程  勁  龍│              │百福社區          │ 日產CEFIRO   │              │            │                │
│    │          │              │                  │ 3.0          │              │            │                │
├──┼─────┼───────┼─────────┼───────┼───────┼──────┼────────┤
│    │亥  ○  ○│94年6月22日上 │台北縣新店市○○路│ 車號不詳之BMW│不          詳│            │因無法駛離而未遂│
│ 7  │丙  ○  ○│午5時許       │附近之不詳地點    │ 523型自小客車│              │            │                │
│    │程  勁  龍│              │                  │              │              │            │                │
│    │          │              │                  │              │              │            │                │
└──┴─────┴───────┴─────────┴───────┴───────┴──────┴────────┘
附表三
┌──┬─────┬───────┬─────────┬──────────┬────────┬────────┬────────┐
│編號│行  為  人│犯  罪  時  間│犯   罪   地    點│犯    罪    方    法│竊   取   物  品│被     害     人│備            註│
├──┼─────┼───────┼─────────┼──────────┼────────┼────────┼────────┤
│ 1  │丙  ○  ○│94年9月10日   │臺南市○○路685號 │趁車輛未熄火、且車門│4065-GJ自小客車 │所有人：信好鐘錶│贓物已發回      │
│    │          │凌晨1時許     │前                │未上鎖之狀態，將車輛│MAZDA           │眼鏡刻印行      │                │
│    │          │              │                  │竊走，並將原來車牌丟│                │使用人：楊政偉  │                │
│    │          │              │                  │棄，再掛上竊得之UA-9│                │                │                │
│    │          │              │                  │348號車牌           │                │                │                │
├──┼─────┼───────┼─────────┼──────────┼────────┼────────┼────────┤
│ 2  │丙  ○  ○│94年9月10日   │臺南市歸仁鄉某處  │以丙○○所有、客觀上│UA-9348車牌     │中一廣告社      │                │
│    │          │凌晨3時許     │                  │足以供兇器使用之T型 │自小客車        │                │                │
│    │          │              │                  │螺絲起子（未扣案，業│裕隆            │                │                │
│    │          │              │                  │已滅失）竊得        │                │                │                │
├──┼─────┼───────┼─────────┼──────────┼────────┼────────┼────────┤
│ 3  │丙  ○  ○│94年9月11日   │臺南市○○街1號前 │以丙○○所有、客觀上│XP-3305自小客車 │嚴國貞          │                │
│    │          │凌晨3時許     │                  │足以供兇器使用之T字 │福特六和        │                │                │
│    │          │              │                  │把手（未扣案，業已滅│                │                │                │
│    │          │              │                  │失）破壞門鎖後，再將│                │                │                │
│    │          │              │                  │車輛竊走，並將原來車│                │                │                │
│    │          │              │                  │牌丟棄，再掛上竊得之│                │                │                │
│    │          │              │                  │WK-2250號車牌       │                │                │                │
├──┼─────┼───────┼─────────┼──────────┼────────┼────────┼────────┤
│ 4  │丙  ○  ○│94年9月14日   │臺南市○○街路旁  │以丙○○所有、客觀上│WK-2250車牌     │施聰明          │                │
│    │          │上午8時許     │                  │足供兇器使用之T型螺 │自小客車        │                │                │
│    │          │              │                  │絲起子（未扣案，業已│福特六和        │                │                │
│    │          │              │                  │滅失）竊得          │                │                │                │
│    │          │              │                  │                    │                │                │                │
└──┴─────┴───────┴─────────┴──────────┴────────┴────────┴────────┘
附表四
┌──┬────────┬──────────┐
│編號│扣   得   物  品│所       有       人│
├──┼────────┼──────────┤
│ 1  │DBTEL行動電話一 │子○○              │
│    │支（含0000000000│                    │
│    │號SIM卡一張）   │                    │
├──┼────────┼──────────┤
│ 2  │NOKIA廠牌行動電 │申○○              │
│    │話一支（含091688│                    │
│    │4198號SIM卡一張 │                    │
│    │）              │                    │
├──┼────────┼──────────┤
│ 3  │MOTOROLA廠牌行動│Ｂ○○              │
│    │電話一支（含0925│                    │
│    │902891號SIM卡一 │                    │
│    │張）            │                    │
├──┼────────┼──────────┤
│ 4  │SAMSUNG廠牌行動 │Ｂ○○              │
│    │電話一支（含0928│                    │
│    │352025號SIM卡一 │                    │
│    │張）            │                    │
└──┴────────┴──────────┘
附表五
┌──┬────────┬──────────┐
│編號│扣  得  物  品  │所      有       人 │
├──┼────────┼──────────┤
│ 1  │移動吊臂一支    │申○○              │
├──┼────────┼──────────┤
│ 2  │油壓千斤頂一個  │申○○              │
├──┼────────┼──────────┤
│ 3  │三角架八個      │申○○              │
├──┼────────┼──────────┤
│ 4  │工作燈二個      │申○○              │
├──┼────────┼──────────┤
│ 5  │汽車救援電線一組│申○○              │
├──┼────────┼──────────┤
│ 6  │電動鋼鋸一個    │申○○              │
├──┼────────┼──────────┤
│ 7  │套筒扳手三組    │申○○              │
├──┼────────┼──────────┤
│ 8  │開口梅花扳手一支│申○○              │
├──┼────────┼──────────┤
│ 9  │T字扳手十五支   │申○○              │
├──┼────────┼──────────┤
│ 10 │活動扳手三支    │申○○              │
├──┼────────┼──────────┤
│ 11 │鐵鎚三支        │申○○              │
├──┼────────┼──────────┤
│ 12 │起子二十五支    │申○○              │
├──┼────────┼──────────┤
│ 13 │斜口鉗一支      │申○○              │
├──┼────────┼──────────┤
│ 14 │剪刀二支        │申○○              │
├──┼────────┼──────────┤
│ 15 │大型剪一支      │申○○              │
├──┼────────┼──────────┤
│ 16 │老虎鉗一支      │申○○              │
├──┼────────┼──────────┤
│ 17 │底盤工作滑板一個│申○○              │
├──┼────────┼──────────┤
│ 18 │螺絲一筒        │申○○              │
└──┴────────┴──────────┘
附表六
┌──┬────────┬──────────┐
│編號│扣   得   物  品│所      有       人 │
├──┼────────┼──────────┤
│ 1  │SONY牌CDX-52型CD│辛○○              │
│    │置片盒一台      │                    │
├──┼────────┼──────────┤
│ 2  │SONY牌CDX-65型CD│辛○○              │
│    │置片盒一台      │                    │
├──┼────────┼──────────┤
│ 3  │TOYOTA牌CH8N-H19│辛○○              │
│    │型CD置片盒一台  │                    │
├──┼────────┼──────────┤
│ 4  │PIONEER牌DEH-P54│辛○○              │
│    │50型汽車音響主機│                    │
│    │一台            │                    │
├──┼────────┼──────────┤
│ 5  │MQP牌SY-8000F型 │辛○○              │
│    │汽車音響主機一台│                    │
├──┼────────┼──────────┤
│ 6  │汽車VCD螢幕（木 │辛○○              │
│    │紋）一面        │                    │
├──┼────────┼──────────┤
│ 7  │CENEC牌汽車VCD螢│辛○○              │
│    │幕一面          │                    │
├──┼────────┼──────────┤
│ 8  │NOKIA廠牌8250型 │辛○○              │
│    │行動電話一支（序│                    │
│    │號：000000000000│                    │
│    │008號）         │                    │
├──┼────────┼──────────┤
│ 9  │NOKIA廠牌8250型 │亥○○              │
│    │行動電話一支（序│                    │
│    │號：000000000000│                    │
│    │545號）         │                    │
├──┼────────┼──────────┤
│ 10 │BENQ廠牌S660C型 │亥○○              │
│    │行動電話一支（序│                    │
│    │號：000000000000│                    │
│    │007號）         │                    │
├──┼────────┼──────────┤
│ 11 │MOTOROLA廠牌V70 │甲○                │
│    │行動電話（序號：│                    │
│    │000000000000000 │                    │
│    │號）            │                    │
├──┼────────┼──────────┤
│ 12 │挫刀一支        │子○○              │
├──┼────────┼──────────┤
│ 13 │自製萬能鑰匙一支│子○○              │
├──┼────────┼──────────┤
│ 14 │日產牌汽車鑰匙一│亥○○              │
│    │支              │                    │
├──┼────────┼──────────┤
│ 15 │螺絲帽工具盒（黑│辛○○              │
│    │色盒裝）一盒    │                    │
├──┼────────┼──────────┤
│ 16 │螺絲帽工具盒（綠│子○○              │
│    │色盒裝）一盒    │                    │
├──┼────────┼──────────┤
│ 17 │嗎啡一包（毛重二│辛○○及子○○共有  │
│    │點五公克）      │                    │
├──┼────────┼──────────┤
│ 18 │安非他命一包（毛│辛○○              │
│    │重零點二公克）  │                    │
├──┼────────┼──────────┤
│ 19 │自製安非他命吸食│辛○○              │
│    │器一組          │                    │
├──┼────────┼──────────┤
│ 20 │PS-250型電子磅秤│不知何人所有        │
│    │一台            │                    │
├──┼────────┼──────────┤
│ 21 │海洛因一包（毛重│甲○                │
│    │零點三公克）    │                    │
├──┼────────┼──────────┤
│ 22 │注射針筒三支    │甲○                │
├──┼────────┼──────────┤
│ 23 │自製藥鏟三支    │甲○                │
├──┼────────┼──────────┤
│ 24 │止血帶一條      │甲○                │
└──┴────────┴──────────┘
附表七
┌──┬────────┬──────────┐
│編號│扣   得   物  品│所       有       人│
├──┼────────┼──────────┤
│ 1  │活動扳手一支    │亥○○              │
├──┼────────┼──────────┤
│ 2  │萬能鉗一支      │亥○○              │
├──┼────────┼──────────┤
│ 3  │虎口鉗一支      │亥○○              │
├──┼────────┼──────────┤
│ 4  │T型扳手四支     │亥○○              │
├──┼────────┼──────────┤
│ 5  │一字型扳手四支  │亥○○              │
├──┼────────┼──────────┤
│ 6  │六角型扳手二支  │亥○○              │
├──┼────────┼──────────┤
│ 7  │梅花扳手二支    │亥○○              │
├──┼────────┼──────────┤
│ 8  │挫刀三支        │亥○○              │
├──┼────────┼──────────┤
│ 9  │破壞玻璃用定點撞│亥○○              │
│    │針器一支        │                    │
├──┼────────┼──────────┤
│ 10 │自製鑰匙四支    │亥○○              │
├──┼────────┼──────────┤
│ 11 │汽車行動電腦四組│亥○○              │
├──┼────────┼──────────┤
│ 12 │無線電對講機一支│亥○○              │
├──┼────────┼──────────┤
│ 13 │NOKIA廠牌6100型 │亥○○              │
│    │手機一支        │                    │
├──┼────────┼──────────┤
│ 14 │NOKIA廠牌8310型 │亥○○              │
│    │手機一支        │                    │
├──┼────────┼──────────┤
│ 15 │MOTOROLA廠牌C157│亥○○              │
│    │型手機一支      │                    │
├──┼────────┼──────────┤
│ 16 │電動鑽一支      │亥○○              │
├──┼────────┼──────────┤
│ 17 │毒品夾鏈袋一個  │丙○○              │
├──┼────────┼──────────┤
│ 18 │自製玻璃球一個  │丙○○              │
├──┼────────┼──────────┤
│ 19 │自製藥鏟一支    │丙○○              │
├──┼────────┼──────────┤
│ 20 │偽造之2S—0138號│亥○○              │
│    │車牌二面        │                    │
└──┴────────┴──────────┘


司法院資訊處製作；財團法人民間司法改革基金會備份。
